台灣台北地方法院刑事判決　　　　　　　九十年度交易字第八十七號
　　公　訴　人　台灣台北地方法院檢察署檢察官
　　被　　　告　戊○○
右列被告因公共危險案件，經檢察官聲請簡易判決處刑（八十九年度偵字第一二○二
三號），本院台北簡易庭認不宜適用簡易判決處刑，改依通常程序，本院判決如左：
    主    文
戊○○服用酒類，不能安全駕駛動力交通工具而駕駛，科罰金陸仟元，如易服勞役，
以參佰元折算壹日；又因過失傷害人，處有期徒刑參月，如易科罰金，以參佰元折算
壹日。
    事    實
一、戊○○於民國八十九年四月七日下午三時至同日下午五時許，在台北市中山區圓
    山大飯店飲酒後，因服用酒類過量，已達反應較慢、感覺減低、思考改變，並影
    響駕駛能力而不能安全駕駛動力交通工具之狀態下，竟於同年月日晚上九時二十
    分左右，駕駛車號ＢＤ－０四一○號自用小客車，沿台北市○○區○○街南往北
    方向行駛，途經台北市○○區○○街、庫倫街交岔路口時，本應注意車前狀況，
    隨時採取必要之安全措施，並應遵守交通號誌之指示，及汽車在單行道行駛時，
    應在快車道上按遵行之方向行駛，而依當時情形，並無不能注意情事，竟因酒後
    疏於注意，於通過上開交岔路口時，貿然駕車駛入同市○○街北往南方向之單行
    道，致其所駕駛車輛左前車頭擦撞沿同市○○街南往北行駛，由甲○○所騎乘搭
    載丁○○車號ＱＳＭ－八六三號機車之左後車身，使機車向右傾倒，機車乘客丁
    ○○因左下肢受到汽車擦撞，受有左下肢淺擦傷六乘二公分、左足瘀傷等傷害。
    嗣警據報前往現場處理，經警對其進行酒精測試，測得其呼氣中所含酒精濃度達
    每公升一．０四毫克。
二、案經丁○○訴由台北市政府警察局中山分局報請台灣台北地方法院檢察署檢察官
    聲請簡易判決處刑，本院簡易庭認不宜適用簡易判決處刑，改依通常程序審理。
    理    由
一、訊之被告戊○○固坦承酒後駕車之事實，然矢口否認過失傷害之犯行，辯稱：伊
    所駕駛之車輛並未與告訴人所騎乘之輕機車發生碰撞，且未闖入單向道云云。惟
    查：右揭事實業據告訴人丁○○指訴綦詳，核與證人即機車駕駛甲○○於本院具
    結證述情節相符，復有現場處理員警乙○○、丙○○二人證述可稽。並有道路交
    通事故調查報告表、交通事故談話紀錄表、道路交通事故補充資料表、交通事故
    分析研判表、現場照片八張、酒精濃度測試表附卷可參，且告訴人丁○○受有如
    事實欄所記載之傷等情，亦有卷附馬偕紀念醫院之診斷證明書一紙可考。又飲酒
    後吐氣酒精濃度達於每公升０．五毫克時，即有反應較慢、感覺減低、影響駕駛
    之輕到中度之中毒症狀，又如已達於每公升０．五五毫克，其肇事率較一般未飲
    酒者之十倍，此有行政院國軍退除役官兵輔導委員會台北榮民總醫院八十八年八
    月五日（八八）北總內字第二六八六八號函及中央警察大學交通學系暨交通管理
    研究所教授蔡志中之研究報告各一紙在卷可稽，此項認定標準僅屬檢警取締酒後
    駕車之參考，固無拘束本院之效力，惟被告飲酒已達每公升一．０四毫克，顯然
    超出每公升０．五五毫克甚多，且其酒後肇事，足堪認定被告已有不能安全駕駛
    之犯行。又按汽車行駛時，應遵守道路交通標誌之指示，並注意車前狀況，並隨
    時採取必要之安全措施，又汽車在單行道行駛時，應在快車道上按遵行方向順序
    行駛，道路交通安全規則第九十條、第九十四條第三項、第九十六條分別定有明
    文，本件被告於右開時地，駕車行經肇事地點，本應注意上開規定，依當時情形
    ，亦無不能注意情事，竟疏於注意，闖入單向道，致擦撞告訴人所乘坐機車之左
    後方及告訴人之左下肢，使告訴人受有傷害，被告涉有過失甚明。被告之過失行
    為，與告訴人受傷間，有相當因果關係，被告所辯，應係卸責之詞。本件事證明
    確，犯行洵堪認定。
二、核被告戊○○酒後不能安全駕駛動力交通工具所為，係犯刑法第一百八十五條之
    三不能安全駕駛動力交通工具罪。被告駕車過失傷害所為，係犯同法第二百八十
    四條第一項前段之過失傷害罪。被告汽車駕駛人，酒醉駕車，因而致人受傷，依
    法應負刑事責任，依道路交通管理處罰條例第八十六條第一項規定，加重其刑。
    又被告於犯罪後，自始即未坦承肇事，此據被告於本院中陳述明確，復有被告於
    查獲當時員警所製作之交通事故談話記錄表在卷可憑，足見，被告尚無坦承肇事
    接受裁判之事實。是被告所犯上開二罪間，犯意各別，行為互異，應分論併罰。
    爰審酌被告於政府多方宣導不可酒後駕車，竟仍置之不理，枉顧他人生命安全及
    其素行、品行、犯罪手段、所生損害、犯後態度、尚未與告訴人達成和解等一切
    情狀，分別量處如文所示之刑，並分別諭知易服勞役、易科罰金之折算標準。至
    刑法第四十一條於被告行為後法律修正（九十年一月四日修正，同年月十日公佈
    施行，同年月十二日生效），比較新舊法，新法對於被告較有利，自應適用修正
    後第四十一條第一項前段，附此敘明。
三、據上論斷，應依刑事訴訟法第四百五十二條、第二百九十九條第一項前段，刑法
    第二條第一項前段、第一百八十五條之三、第二百八十四條第一項前段、第四十
    一條第一項前段、第四十二條第二項，道路交通管理處罰條例第八十六條第一項
    、罰金罰鍰提高標準條例第一條前段、第二條，判決如主文。
本案經檢察官己○○到庭執行職務。
中      華      民      國    九十一    年      五      月    二十九    日
                                  台灣台北地方法院交通法庭
                                            法  官  劉  嶽  承
右正本證明與原本無異。
如不服本判決，應於判決送達後十日內向本院提出上訴狀(應抄附繕本)。告訴人
或被害人如對於本判決不服者，應具備理由請求檢察官上訴，其上訴期間之計算
係以檢察官收受判決正本之日期為準。
                                            書記官  江  虹  儀
中      華      民      國      九十一    年      五    月    二十九    日
附錄本案論罪科刑法條全文：
刑法第一百八十五條之三
服用毒品、麻醉藥品、酒類或其他相類之物，不能安全駕駛動力交通工具而駕駛者，
處一年以下有期徒刑、拘役或三萬元以下罰金。
刑法第二百八十四條第一項前段
一因過失傷害人者，處六月以下有期徒刑，拘役或五百元以下罰金。致重傷者，處一
  年以下有期徒刑，拘役或五百元以下罰金。
